【裁判字號】    88,易,3661
【裁判日期】    890215
【裁判案由】    違反槍砲彈藥刀械管制條例
【裁判全文】
臺灣高雄地方法院刑事判決                        八十八年度易字第三六六一號
    公  訴  人  臺灣高雄地方法院檢察署檢察官
    被      告  甲○○
    選      任  王伊忱
                陳景裕
    辯  護  人  李家鳳
右列被告因違反槍砲彈藥刀械管制條例案件，經檢察官提起公訴（八十八年度偵字第
一六一九○號），本院判決如左：
    主  文
甲○○無罪。
    理  由
一、公訴意旨如起訴書所載（如附件）
二、按犯罪事實，應依證據認定之，無證據不得推定其犯罪事實；又不能證明被告犯
    罪或其行為不罰者，應諭知無罪之判決，刑事訴訟法第一百五十四條、第三百零
    一條第一項分別定有明文。訊據被告甲○○堅決否認有何上開犯行，並辯稱：伊
    受僱於好時辰股份有限公司（簡稱好時辰公司）之百貨部門經理，而該公司經營
    項目包含運動器材及其他體育用品之買賣，好時辰公司所販賣之漁槍，均於八十
    一年三月間購自大順潛水器材社，且每把漁槍均領有查驗証，警方於八十八年六
    月十八日前來搜索時，雖發現其中兩把槍把底部編號Ｅ一六六五○號（槍支管制
    編號為000000000號）及編號Ｅ一六六五一號（槍支管制編號為000
    0000000號）之漁槍查驗証因時日過久，一時無法找到，惟上開兩把漁槍
    既經合法許可製造而領有查驗証，自無違反槍砲彈藥刀械管制條例之問題等語。
三、惟按不能證明被告犯罪或其行為不罰者，應諭知無罪判決。本件公訴人固以警方
    於八十八年六月十八日，在高雄市鹽埕區○○○路二號好時辰公司所搜扣之編號
    Ｅ一六六五○號（槍支管制編號為000000000號）及編號Ｅ一六六五一
    號（槍支管制編號為0000000000號）兩把漁槍經送內政部警政署刑事
    警察局鑑定之結果，均屬槍砲彈藥刀械管制條例所規定之漁槍，因認被告甲○○
    涉有違反槍砲彈藥刀械管制條例第九條第三項之未經許可無故持有漁槍罪之依據
    。惟查被告甲○○自八十一年九月六日起即受僱於好時辰公司門市銷售員，並於
    八十五年九月起擔任該公司百貨部門之採購，並甫八十八年五月間起升任運動百
    貨部經理，此有好時辰公司在職証明可按。而好時辰公司所營業之項目中則包括
    漁槍買賣等相關運動器材之事實，此有經濟部公司執照、高雄市政府營利事業登
    記証影本在卷可按，是被告甲○○既擔任好時辰公司經理職務，而好時辰公司其
    營業項目又包括漁槍之買賣，自難認其有何無故持有漁槍犯行。又經扣案之兩把
    漁槍，其中該二把漁槍之槍把之底部編號分別為Ｅ一六六五○號（槍支管制編號
    為000000000號）及Ｅ一六六五一號（槍支管制編號為0000000
    000號）漁槍，均經由內政部以七十九年八月十一日（７９）內警字第八二七
    二五七號函准，並由前台灣省政府警務處以八十年四月二十三日警保字第四三一
    一一號函查驗發証，故其查驗証編號分別為四○二五○號、四○二五二號之事實
    ，此有台南市警察局函（中華民國八十八年十二月二十七日，警保字第九四九○
    九號）在卷可按。是上開既經內政部核發漁槍查驗証，縱令而被告擔任好時辰公
    司經理職務而販賣上開兩把漁槍，自無違反槍砲彈藥刀械管制條例之問題，故被
    告持有上開兩把漁槍，應屬行為不罰，爰應為無罪諭知。
據上論結，依刑事訟訴法第三百零一條第一項，判決如主文。
本案經檢察官林永富到庭執行職務。
中    華    民    國    八十九    年       二       月       十五       日
                              臺灣高雄地方法院刑事第六庭
                                  法  官  李  政  庭
右正本證明與原本無異。
如不服本判決，應於判決送達後十日內，向本院提出上訴狀。
                                  書記官  王  宏  琪
中    華    民    國    八十九    年       二       月       十六       日


司法院資訊處製作；財團法人民間司法改革基金會備份。
